臺灣臺北地方法院刑事判決
111年度簡上字第43號
上  訴  人
即  被  告  許克展


上列上訴人即被告因竊盜案件，不服本院中華民國111年2月14日
111年度簡字第283號第一審刑事簡易判決（聲請簡易判決處刑案
號：110年度調院偵字第910號），提起上訴，本院管轄之第二審
地方法院合議庭判決如下：
    主  文
上訴駁回。
    事  實
一、許克展於民國110年9月19日10時前某時許，在其所居住位於
    臺北市○○區○○路0段000巷00○00號大樓之1樓出入口旁，見孫
    國君所有之銀色捷安特腳踏車停放該處未上鎖，竟意圖為自
    己不法之所有，徒手竊取該腳踏車後騎乘離去，並於同年月
    25日21時許，將竊得之腳踏車上鎖後停放於臺北市○○區○○路
    0段000號之僑福大樓前。嗣因孫國君發覺財物遭竊，於同年
    月27日14時許，在前址發現上開遭竊之腳踏車遂報警處理，
    經警調閱監視器畫面始查悉上情，並扣得上開遭竊之腳踏車
    1輛（業已發還孫國君）。
二、案經臺北市政府警察局大安分局報告臺灣臺北地方檢察署檢
    察官偵查後聲請簡易判決處刑。
    理  由
一、證據能力
  ㈠按被告以外之人於審判外之言詞或書面陳述，除法律有規定
    者外，不得作為證據；又被告以外之人於審判外之陳述，雖
    不符同法第159條之1至第159條之4之規定，而經當事人於審
    判程序同意作為證據，法院審酌該言詞陳述或書面陳述作成
    時之情況，認為適當者，亦得為證據；而當事人、代理人或
    辯護人於法院調查證據時，知有第159條第1項不得為證據之
    情形，而未於言詞辯論終結前聲明異議者，視為有前項之同
    意，刑事訴訟法第159條第1項、第159條之5分別定有明文。
    查本案檢察官及被告許克展於本院審判期日均同意本判決所
    引用被告以外之人於審判外之言詞或書面陳述均有證據能力
    （見本院111年度簡上字第43號卷【下稱簡上卷】第61頁）
    ，本院審酌該等具有傳聞證據性質之證據，其取得過程並無
    瑕疵，與待證事實具有關聯性，證明力非明顯過低，以之作
    為證據係屬適當，認均得為證據。
  ㈡至於本判決所引用之非供述證據部分，與本案均有關連性，
    亦無證據證明係實施刑事訴訟程序之公務員以不法方式所取
    得，依刑事訴訟法第158條之4之反面解釋，當有證據能力，
    復於本院審理時，提示並告以要旨，使檢察官及被告充分表
    示意見，自得為證據使用。
二、認定事實所憑之證據及理由
    訊據被告坦承有於前揭時、地騎走上開腳踏車，之後並將腳
    踏車上鎖停放於僑福大樓前之事實，惟矢口否認有何竊盜犯
    行，辯稱：我認為那輛腳踏車座墊都是灰塵且輪胎沒有氣，
    是遭丟棄的廢棄物品，是無主物，如果我有竊盜之意，不至
    於在附近使用，而不擔心被發現，是否可用侵占遺失物的罪
    名處理云云。經查：
  ㈠被告於110年9月19日10時前某時許，在其所居住位於臺北市○
    ○區○○路0段000巷00○00號大樓之1樓出入口旁，見孫國君所
    有之腳踏車停放該處未上鎖，即騎走該腳踏車，並於同年月
    25日21時許，將上開腳踏車上鎖後停放於臺北市○○區○○路0
    段000號之僑福大樓前等情，業據被告供承在卷（見110年度
    偵字第32027號卷【下稱偵卷】第7至11頁，111年度調院偵
    字第910號卷第9頁，簡上卷第59至61頁），並經證人即被害
    人孫國君於警詢時證述明確（見偵卷第13至15頁、第17至20
    頁），且有臺北市政府警察局大安分局扣押筆錄、扣押物品
    目錄表、贓物認領保管單、證人孫國君提供之腳踏車照片1
    張、現場及扣案物照片3張、監視器錄影畫面截圖照片17張
    在卷可稽（見偵卷第21至25頁、第29至37頁），是上情堪以
    認定。
  ㈡被告雖辯稱：我認為那輛腳踏車座墊都是灰塵且輪胎沒有氣
    ，是遭丟棄的廢棄物品，是無主物云云，然則：
  1.證人孫國君證稱：我於110年9月19日10時許發現我停放在臺
    北市○○區○○路0段000巷00號1樓之腳踏車失竊，並於110年9
    月27日14時許，在僑福大樓前發現該腳踏車，且後輪多了一
    副密碼鎖，所以才報警等語（見偵卷第18至20頁），並提出
    其平日騎乘該腳踏車之照片1張為證（見偵卷第31頁），可
    知該腳踏車是屬於證人孫國君所有無誤。
  2.該腳踏車停放地點為證人孫國君居住之大樓1樓，被告並稱
    ：腳踏車停放在我居住的大樓1樓的出入口旁邊，旁邊另外
    還有停了7、8輛腳踏車，我自己也有1輛腳踏車停放於該處
    等語（見偵卷第10頁，簡上卷第65頁），足見該腳踏車停放
    之位置，為被告及證人孫國君所居住之該棟大樓住戶們平日
    習慣停放腳踏車之處所，且由卷附之腳踏車照片觀之，亦非
    破舊不堪之廢棄物品（見偵卷第33頁），則從該腳踏車之停
    放位置及外觀，應可輕易看出是有主物，被告辯稱是無主物
    云云，顯與客觀事證不符，並不可採。
  ㈢被告雖另辯以：如果我有竊盜之意，不至於在附近使用，而
    不擔心被發現云云，然被告陳稱將自己的腳踏車停在其所居
    住大樓1樓出入口旁邊（見偵卷第10頁），證人孫國君之腳
    踏車原亦停放在同處，被告將證人孫國君之腳踏車騎走後並
    未停回原處，而係將該腳踏車上鎖後另外停放在住家附近之
    僑福大樓前，且依卷內監視器錄影畫面截圖照片顯示，被告
    於110年9月25日晚間騎乘該腳踏車後，將該腳踏車停放於僑
    福大樓前，之後便步行返家（步行時間依監視器畫面約4分
    鐘，見偵卷第36至37頁），倘被告確無竊盜之意且自認光明
    磊落，為何不於使用後直接將該腳踏車停回原處（即其所居
    住大樓1樓出入口旁邊）便可直接返家，而要停放在離住家
    步行時間約4分鐘之僑福大樓前？故從被告改變該腳踏車停
    放位置之舉動觀之，顯係不欲其竊盜犯行遭人發現。另被告
    於警詢時供稱：我有使用該腳踏車2、3次，僅在住家附近倒
    垃圾及購物使用等語（見偵卷第10頁），顯然被告竊取該腳
    踏車之目的本即在供己代步使用，如果停的離住家太遠，即
    失去代步使用之意義，因此，尚難以被告在住家附近騎乘該
    腳踏車之舉止，反證其無竊盜之意。
  ㈣至被告又辯稱：是否可用侵占遺失物的罪名處理云云，惟侵
    占遺失物罪之「遺失物」，係指權利人無拋棄之意思而偶爾
    遺留失去持有之物。本案就客觀言之，如理由欄二㈡所述，
    被告騎走之腳踏車為有主物，且非證人孫國君偶爾遺留失去
    持有之物，自非遺失物；就被告主觀而言，被告於本院審理
    時表示：我不覺得這輛腳踏車是別人不小心遺失的等語（見
    簡上卷第63頁），故被告主觀上亦非基於侵占遺失物之犯意
    為本案行為，是被告此節所辯，亦不可採。
  ㈤綜上，被告前開所辯，均不足採，本案事證已臻明確，被告
    犯行洵堪認定，應依法論科。
三、論罪科刑及駁回上訴之理由
  ㈠核被告所為，係犯刑法第320條第1項之竊盜罪。
　㈡原審經審理結果，以被告犯行明確，依刑法第320條第1項、
    第41條第1項前段、刑法施行法第1條之1第1項等規定，並審
    酌被告之生活狀況、智識程度、犯罪後態度，以及被害人已
    經取回遭竊物品，所受損害尚屬輕微等一切情狀，量處拘役
    30日，並諭知易科罰金之折算標準；另就沒收部分說明因遭
    竊之腳踏車1輛業經被害人取回，故不予宣告沒收。經核原
    審之認事、用法並無違誤，量刑亦屬妥適。被告雖執前詞提
    起上訴否認犯罪，惟被告所辯上開各節，業經本院列舉事證
    逐一論駁說明如前，是被告上訴為無理由，應予駁回。
據上論斷，依刑事訴訟法第455條之1第1項、第3項、第368條，
判決如主文。
本案經檢察官劉仕國聲請簡易判決處刑，檢察官張友寧到庭執行
職務。
中　　華　　民　　國　　111 　年　　5 　　月　　30　　日
　　　　　　　　　刑事第五庭審判長法　官　李小芬
　　　　　　　　　　　　　　　　　法  官  蘇宏杰
　　　　　　　　　　　　　　　　　法  官  林志洋
上正本證明與原本無異。
不得上訴。
                                  書記官   許婉如
中　　華　　民　　國　　111 　年　　5 　　月　　30　  日